【裁判字號】    99,上訴,478
【裁判日期】    990812
【裁判案由】    毒品危害防制條例
【裁判全文】
臺灣高等法院臺南分院刑事判決         99年度上訴字第478號
上  訴  人  乙○○
即  被  告
指定辯護人  本院公設辯護人丙○○
上列上訴人因毒品危害防制條例案件，不服臺灣臺南地方法院99
年度訴字第211 號中華民國99年4 月20日第一審判決（起訴案號
：臺灣臺地方法院檢察署98年度偵字第13842 號；併辦案號：99
年度偵字第3880、3896號），本院判決如下：
    主  文
原判決關於被告犯附表編號01至16部分之罪刑及定應執行刑，均
撤銷。
乙○○共同犯附表編號01至10、12至16所示之罪，均累犯，各處
如附表所示之主刑及從刑。
被訴犯附表編號11所示販賣第一級毒品部分，無罪。
其餘上訴駁回（即附表編號17有罪部分）。
第二項撤銷改判所處之刑，與上訴駁回部分所處之刑，應執行有
期徒刑捌年拾壹月，扣案之第一級毒品海洛因（驗後合計淨重為
零點玖捌公克）沒收銷燬；扣案盛裝前揭毒品之外包裝袋共拾參
個、UT EC 牌行動電話壹支（含0000000000號SIM 卡壹張）、紙
條貳拾柒張、販賣第一級毒品所得財物新臺幣伍佰元，均沒收；
未扣案之販賣第一級毒品所得財物共新臺幣壹萬參仟元，應與甲
○○連帶沒收，如全部或一部不能沒收時，以其等財產連帶抵償
之。
    事  實
一、乙○○前曾犯偽造文書案件，經臺灣臺中地方法院以93年度
    訴字第1396號判處有期徒刑4 月，緩刑2 年確定，嗣因於民
    國94年間另犯竊盜案件，經臺灣高等法院臺南分院以94年度
    上訴字第475 號判決判處有期徒刑1 年10月，刑前強制工作
    3 年，再經最高法院以94年度台上字第4948號判決駁回上訴
    確定，上開偽造文書案件緩刑經撤銷，並經臺灣臺中地方法
    院以96年度聲減字第8132號裁定減為有期徒刑2 月確定後，
    與上開竊盜案件接續執行，至98年4 月8 日執行完畢。詎仍
    不知悔改，明知海洛因係毒品危害防制條例所規範之第一級
    毒品，不得販賣、持有，竟與甲○○（另案經檢察官通緝中
    ）共同基於販賣第一級毒品以營利之犯意聯絡，自民國98年
    9 月27日起，多次於附表所示時間，由甲○○負責提供第一
    級毒品海洛因，再由乙○○以其所有0000000000號UTEC牌行
    動電話，與張茹華、朱月娥、陳勝裕、黃通入等人所持用之
    行動電話聯絡後，以每包新臺幣（下同）500 至1,000 元不
    等之價格，在臺南縣佳里鎮、麻豆鎮等處，販賣第一級毒品
    海洛因予張茹華等人（聯絡電話、販賣時間、金額、地點、
    次數，均詳如附表編號01-10 、12-17 所示）。嗣於同年10
    月4 日上午11時許，在臺南縣佳里鎮六安里六安130 號旁為
    警持搜索票查獲，扣得第一級毒品海洛因13包（驗後合計淨
    重為0.98公克，空包裝總重共3.73公克）、乙○○所有供販
    賣毒品所使用之UTEC牌行動電話1 支（含0000000000號SIM
    卡1 張）、供日後販毒預備使用之紙條27張（其中書寫0000
    00 0000 之紙條21張、書寫0000000000之紙條6 張），及現
    金6, 400元（內含販賣毒品所得500 元）。
二、案經臺南縣警察局佳里分局報請臺灣臺南地方法院檢察署檢
    察官偵查起訴。
    理  由
甲、程序方面
    按被告以外之人於審判外之言詞或書面陳述，除法律有規定
    者外，不得作為證據，刑事訴訟第159 條第1 項定有明文；
    又被告以外之人於審判外之陳述，雖不符前4 條（即刑事訴
    訟法第159 條之1 至之4） 之規定，而經當事人於審判程序
    同意作為證據，法院審酌該言詞陳述或書面陳述作成時之情
    況，認為適當者，亦得為證據，復為同法第159 條之5 第1
    項所明定。本件被告以外之人於審判外之言詞或書面陳述等
    傳聞證據，均經檢察官、被告及辯護人於本院審理中表示同
    意作為本案之證據（本院卷第38頁背面、93頁背面），本院
    審酌該言詞陳述及書面陳述作成時之情況，核無違法取證或
    其他瑕疵，認為以之作為證據為適當，均有證據能力。
乙、實體方面
壹、有罪部分
一、前揭犯罪事實，業據被告乙○○迭於警詢、偵查及法院審理
    中坦承不諱，核與證人張茹華、朱月娥、陳勝裕、黃通入等
    人分別於警詢及偵訊中具結後證述之情節大致相符（見98年
    度偵字第13842 號偵查卷第62至67頁、77至78頁、82至87頁
    、91至92頁、94至100 頁、116 至117 頁、164 至168 頁、
    178 至180 頁）。證人朱月娥證稱：「向被告購買海洛因均
    在1,000-2,000 元之間，最後一次購買500 元」（同上偵卷
    第91-92 頁）、證人陳勝裕證稱：「向被告購買海洛因均在
    500-1,000 元之間」（同上偵卷第116-117 頁）各等語，並
    無法分別確定各次購買海洛因之金額，爰採對被告最有利之
    最低價額，作為認定被告販賣之金額。此外，復有被告所有
    ，供聯絡張茹華等人販賣第一級毒品之00 00000000 號行動
    電話通聯紀錄在卷可稽（98年度偵字第13842 號偵查卷第35
    -46 頁，各次販毒之通聯紀錄編號詳如附表所示），及被告
    所有供販賣毒品所使用之UTEC行動電話1 支（含000000000
    號SIM 卡1 張）、供日後預備販賣毒品使用之紙條27張（其
    上書寫0000000000之紙條21張、書寫000000 0000 之紙條6
    張）、現金6,400 元（內含販賣毒品所得500 元），及疑似
    毒品之粉末13包等物扣案可證，而該粉末13包經送請法務部
    調查局濫用藥物實驗室檢驗結果，確認均含有第一級毒品海
    洛因成分，驗後合計淨重為0.98公克，空包裝總重共3.73公
    克，有該局98年11月5 日調科壹字第09823030190 號鑑定書
    1 份在卷可稽（98年度偵字第13842 號偵查卷第34頁），事
    證明確。
二、按毒品危害防制條例所規定之販賣毒品罪，雖未明示「營利
    之意圖」為其犯罪構成要件，然「販賣」一語，在文義解釋
    上當然已寓含有買賤賣貴，而從中取利之意思存在。且從商
    業交易原理與一般社會觀念而言，販賣行為在通常情形下，
    仍係以牟取利益為其活動之主要誘因與目的。又政府為杜絕
    毒品氾濫，再三宣導民眾遠離毒品、媒體報導既深且廣，對
    於禁絕毒品之政策，應為大眾所熟悉。政府對於查緝施用、
    轉讓及販賣毒品無不嚴格執行，且販賣毒品罪係重罪，若無
    利可圖，衡情一般持有毒品者，當不致輕易將持有之毒品轉
    賣他人。且販賣毒品乃違法行為，非可公然為之，有其獨特
    之販售路線及管道，並無公定之價格，行為人可任意增減其
    分裝之數量，而每次買賣之價量，亦可能隨時依市場貨源之
    供需情形、交易雙方之關係深淺、資力、對行情之認知、查
    緝是否嚴緊，及購買者被查獲時供述購買對象之可能性風險
    評估等各項事由，而異其標準，非可一概而論，是販賣之利
    得，誠非固定，縱使販賣之人從價差或量差中牟利方式有異
    ，然其意圖營利之非法販賣行為則屬同一。從而，舉凡有償
    交易，除足以反證其確係另基於某種非圖利本意之關係外，
    通常尚難因無法查悉其販入價格，做為是否高價賣出之比較
    ，諉以無營利之意思而阻卻販賣犯行之追訴。
    本件被告於偵查及原審均供承：「我與甲○○販賣第一級毒
    品海洛因，甲○○會送我海洛因施用」等語（98年度偵字第
    13842 號偵查卷第12頁、原審卷第74見），是被告販賣第一
    級毒品海洛因既可從中獲取免費施用毒品之利益，足見其確
    有販賣第一級毒品海洛因而從中牟利之意圖甚明。被告上開
    自白核與事實相符，犯行堪以認定，應依法論科。
三、論罪科刑：
  (一)按海洛因係毒品危害防制條例第2 條第2 項第1 款所規範之
    第一級毒品，依法不得持有、販賣。是核被告如附表編號1-
    10、12-17 所示各次犯行，均係犯毒品危害防制條例第4 條
    第1 項之販賣第一級毒品罪，被告於各次販賣毒品前分別持
    有第一級毒品之低度行為，均為販賣之高度行為所吸收，不
    另論罪；其各次販賣毒品犯行，與負責提供第一級毒品之甲
    ○○間，有犯意聯絡及行為分擔，均為共同正犯；又被告所
    犯上開各罪間，犯意個別，行為互殊，應分論併罰。檢察官
    移送併辦之犯罪事實，與原起訴之犯罪事實完全相同，屬事
    實上同一案件，本院自得併予審理。被告有如事實欄所載經
    有期徒刑執行完畢之前科，有臺灣高等法院被告前案紀錄表
    在卷可按，其受有期徒刑執行完畢後，5 年內故意再犯本件
    有期徒刑以上之各罪，均為累犯，除法定刑為死刑、無期徒
    刑部分不得加重外，其餘部分應依刑法第47條第1 項規定加
    重其刑。又被告犯毒品危害防制條例第4 條第1 項之罪，於
    偵查及審判中均自白犯行，有各該偵訊及審理筆錄可稽，爰
    依同條例第17條第2 項規定減輕其刑。
  (二)被告於原審雖主張附表編號01至07販賣海洛因予張茹華、附
    表編號13至16販賣海洛因予陳勝裕部分，符合自首之要件，
    應依刑法第62條規定減刑云云；惟查，被告係經他人於98年
    10月3 日向警方檢舉販毒，指明被告所使用之行動電話門號
    （即本件之0000000000門號）及交通工具車號，經警於翌日
    即同年月4 日查獲後，再由檢察官調閱上開門號通聯紀錄，
    命警分析清查可疑為購毒者之身分後，調閱其等（含證人張
    茹華、陳勝裕2 人）個人戶籍及相片影像資料，於98年11月
    23日提訊被告並提示上揭可疑為購毒者（含證人張茹華、陳
    勝裕2 人）之個人資料，命被告指認何人曾向其購買毒品時
    ，被告始告知有證人張茹華、陳勝裕2 人等情，有檢舉人筆
    錄、臺南縣警察局佳里分局刑事案件報告書、行動電話通聯
    紀錄、購毒者（含證人張茹華、陳勝裕2 人）個人戶籍及相
    片影像資料查詢結果，及被告98年11月23日偵訊筆錄等在卷
    可稽（警卷第11至14頁、98年度偵字第13842 號偵查卷第2
    頁、35至54頁、58至59頁），並經臺灣臺南地方法院檢察署
    函復原審法院，略稱：「本署受理98年度偵字第13842 號案
    件後，即調取被告持用之行動電話通聯紀錄，並命警分析清
    查可疑為購毒者之身分，而依清查結果通知張茹華、陳勝裕
    在內之毒品人口製作筆錄，被告係於通知上開毒品人口前，
    先行提訊確認上開人等身分，應非因被告主動告知始知悉」
    等意旨，有該署99年3 月26日南檢治仁98偵13842 字第1764
    9 號函在卷可參（原審卷第59頁）。足認檢察官調閱被告行
    動電話通聯紀錄，清查包括證人張茹華、陳勝裕等可疑為購
    毒者之資料時，對於被告販賣第一級毒品海洛因予張茹華、
    陳勝裕，已有確切之根據而得為合理之懷疑（最高法院72年
    台上第641 號判例參考），自應認被告上揭犯行已遭檢察官
    先行發覺後，始對於已被發覺之犯罪表明承認之意而接受裁
    判，自無適用自首規定予以減刑之餘地。
  (三)被告雖又辯稱其於警詢、偵查中已供出毒品來源為共同正犯
    甲○○，有毒品危害防制條例第17條第1 項規定之適用云云
    ；惟查，甲○○所涉販賣第一級毒品案件，係臺灣臺南地方
    法院檢察署檢察官自98年6 月1 日起向原審法院聲請核發通
    訊監察書，交由臺南縣警察局麻豆分局執行甲○○之電話通
    訊監聽，嗣查獲甲○○與其配偶毛○○共同販賣第一級毒品
    與郭○弘、林○菁及林○琪等人，而移送偵辦，甲○○現正
    由該署通緝中等情，已經本院向該署調取99年度偵字第1401
    號、2215號偵查卷查核屬實，並有臺灣高等法院被告前案紀
    錄表在卷可按（本院卷第42至44頁），被告於98年10月4 日
    警詢中雖供稱毒品來源為甲○○，惟與上開案件並無關聯，
    尚無從認定係因被告供出毒品來源，而查獲其他正犯或共犯
    ，並依該條例第17條第1 項規定，減輕或免除被告刑責。
  (四)被告雖有販賣第一級毒品海洛因之犯行，然其販賣之對象人
    數非多，每次販賣之金額僅500 至1,000 元不等，並未獲取
    鉅額暴利。另審酌被告自己亦身染毒癮，曾經法院裁定送觀
    察、勒戒、強制戒治，其自陳係為獲取甲○○免費供應毒品
    施用，始鋌而走險，共同販賣毒品，並不若己身非遭毒害之
    人，卻專為牟利而販賣毒品，危害國民身心健康之毒梟般惡
    性重大，且於偵、審中坦承全部犯行，態度良好，頗有悔意
    ，其犯罪情狀在客觀上足以引起一般之同情，情節尚堪憫恕
    ，倘處以法定最低刑度，仍不免過苛，且無從與惡性重大之
    毒梟相區隔，爰就被告各次販賣第一級毒品犯行，均依刑法
    第59條規定酌減其刑，並先加後遞減之。
  (五)撤銷改判部分（附表編號01-16）
    原審依上開法條規定，就被告如附表編號01-16 之犯行予以
    論罪科刑，固非無見；惟查：
  1.附表編號11部分，公訴意旨認被告於98年10月3 日在臺南縣
    佳里鎮佳里興409 號附近某處，販賣第一級毒品海洛因1 千
    元至2 千元與朱月娥，經核並無確實證據證明（詳下述），
    原審遽予論科，尚有未妥。
  2.被告意圖營利而販賣海洛因，其各次販賣行為固應分論併罰
    ，惟上開查獲扣案之剩餘第一級毒品海洛因（驗後合計淨重
    為0.98公克）、空包裝袋13個及供犯罪預備之紙條27張部分
    ，並無法認定被告於最後一次販賣毒品行為之前業已持有，
    應僅於最後一次販賣毒品罪（即附表編號17）項下宣告沒收
    銷燬或沒收，原判決於各罪項下均予宣告沒收銷燬或沒收，
    亦有未洽。
  3.被告上訴意旨以原判決量刑過重及未適用毒品危害防制條例
    第17條第1 項規定減刑云云，指摘原判決不當，固無理由，
    惟原判決既上開可議之處，仍屬無可維持，應將原判決關於
    被告如附表編號01-16 部分之罪刑及所定應執行刑予以撤銷
    改判。
  (六)上訴駁回部分（附表編號17）
    原審依上開法條規定，就被告如附表編號17之犯行予以論罪
    科刑，認事用法，均無違誤，量刑亦稱妥適；被告執上開事
    由提起上訴，指摘原判決不當，為無理由，應予駁回。
  (七)量刑
    茲審酌被告之素行不佳，明知海洛因係屬第一級毒品，卻為
    貪圖共同正犯甲○○免費提供毒品予其施用之利益，而共同
    販賣予他人施用，不僅危害社會治安，並嚴重戕害國民身心
    健康，惟念被告本身亦染有毒癮，販賣對象僅4 人，各次販
    賣第一級毒品數量及所得金額非鉅（000-0000元），並考量
    被告犯後尚知坦承全部犯行，並積極供出毒品來源，雖尚無
    相關減刑規定之適用，惟可見其犯後態度良好，應認已有悔
    意，兼衡被告僅國小畢業，教育及智識程度不高，家庭及生
    活環境等一切情狀，各量處如主文所示之刑（附表編號01至
    10、12至16部分），並定其應執行之刑。
  (八)沒收：
  1.本件扣案之粉末13包經送法務部調查局鑑定結果，均呈海洛
    因陽性反應，驗後合計淨重為0.98公克，已如前述，不問屬
    於犯人與否，均應依毒品危害防制條例第18條第1 項前段規
    定，於被告最後一次販賣毒品罪（附表編號17）項下宣告沒
    收銷燬；扣案盛裝前揭毒品之外包裝袋13個，亦應於該罪項
    下宣告沒收。
  2.扣案之紙條27張（其上書寫0000000000之紙條21張、書寫00
    00000000之紙條6 張），為被告所有之物，其上所書寫被告
    之行動電話號碼，供日後販賣毒品預備之用，已據被告供承
    在卷（原審卷第74-75 頁），應依刑法第38條第3 項、第1
    項第2 款，於被告最後一次販賣毒品罪（附表編號17）項下
    宣告沒收。
  3.扣案之UTEC牌行動電話1 支（含0000000000號SIM 卡1 張）
    ，為被告所有供犯本件如附表所示各罪所使用之物，業據被
    告供承在卷（原審卷第74-75 頁），並有通聯紀錄附卷可稽
    ，應依毒品危害防制條例第19條第1 項規定，於各罪項下宣
    告沒收。
  4.扣案之現金6,400 元，被告雖供稱其中900 元為被查獲當日
    販賣毒品所得之價金；惟依現有證據，僅能證明被告被查獲
    當日（98年10月4 日）有附表編號12所示販賣500 元第一級
    毒品與朱月娥之犯行，此外，並無其他具體事證足認被告當
    日有其他販賣第一級毒品犯行，爰僅認定上開扣案款項中之
    500 元，為被告販賣第一級毒品所得財物，並在附表編號12
    所示販賣第一級毒品罪項下宣告沒收，其餘扣案款項（5,90
    0 元）均不予沒收。至於附表編號1 至10、13至17共15次販
    賣第一級毒品所得財物共計13,000元部分（均採最有利於被
    告之方式計算其販毒金額），雖未據扣案，仍應分別依毒品
    危害防制條例第19條第1 項規定，在各該罪刑項下宣告與共
    同正犯甲○○連帶沒收，如全部或一部不能沒收時，以其等
    之財產連帶抵償之。
貳、無罪部分（附表編號11）
一、公訴意旨另以：被告於98年10月3 日，在臺南縣佳里鎮佳里
    興409 號附近某處，販賣第一級毒品海洛因1,000 至2,000
    元與朱月娥1 次，因認被告此部分所為亦涉有販賣第一級毒
    品罪嫌（即附表編號11部分）。
二、按犯罪事實應依證據認定之，無證據不得認定犯罪事實，刑
    事訴訟法第154 條第2 項定有明文。訊之被告就此部分被訴
    事實雖未否認，惟查：
  (一)被告持用0000000000號行動電話，與朱月娥所持用之000000
    0000號行動電話（朱月娥之配偶黃原成申辦），於98年10月
    3 日當天，僅23時44分7 秒及23 時46 分1 秒各有1 次通話
    紀錄，翌 (4)日凌晨0 時9 分6 秒又有1 次通話紀錄（見98
    年度偵字第13842 號偵卷第41頁，通聯編號：318-320） ，
    依其通話之時間點研判，該3 次通話應係同一次購買毒品之
    通聯紀錄，且交易時間應係在98年10月4 日。
  (二)參酌證人朱月娥於偵查中供稱：「... ，最後一次是10月1
    日，之前的27日、29日也是要向乙○○購買海洛因... 」、
    「（98年10月4 日你還有買到1 次？）是的，我10月4 日凌
    晨0 時許打給他，後來我用手機跟他換了500 元的海洛因」
    等語（98年度偵字第13842 號偵查卷第91-92 頁），亦可證
    實其與被告交易毒品之時間為98年10月4 日，並非同年月3
    日。
  (三)此外，復查無其他具體事證足認被告有何公訴人所指於98年
    10月3 日販賣第一級毒品海洛因與朱月娥之犯行，應認被告
    此部分之犯罪尚屬不證明，自應就此部分為被告無罪之諭知
    。
參、被告經合法傳喚，無正當理由不到庭，爰不待其陳述逕行判
    決。
據上論斷，應依刑事訴訟法第371 條、第368 條、第369 條第1
項前段、第364 條、第299 條第1 項前段、第301 條第1 項，毒
品危害防制條例第4 條第1 項、第17條第2 項、第18條第1 項前
段、第19條第1 項，刑法第11條、第28條、第47條第1 項、第59
條、第51條第5 款、第38條第3 項、第1 項第2 款判決如主文。
本案經檢察官王碧霞到庭執行職務。
中    華    民    國    99    年    8     月    12    日
                  刑事第三庭  審判長法  官  陳義仲
                                    法  官  蔡勝雄
                                    法  官  楊清安
以上正本證明與原本無異。
如不服本判決應於收受送達後10日內向本院提出上訴書狀，其未
敘述上訴理由者，並得於提起上訴後10日內向本院補提理由書（
均須按他造當事人之人數附繕本）「切勿逕送上級法院」。
                                    書記官  蔡蘭櫻
中    華    民    國    99    年    8     月    12    日
附錄論罪法條：
毒品危害防制條例第4條第1項：
製造、運輸、販賣第一級毒品者，處死刑或無期徒刑；處無期徒
刑者，得併科新臺幣2 千萬元以下罰金。
附表：
┌──┬─────┬───────┬───────────┬──────┐
│編號│販賣對象及│販賣時間及地點│ 主                刑 │ 從      刑 │
│    │供聯絡電話│毒品種類及數量│                      │            │
├──┼─────┼───────┼───────────┼──────┤
│01  │張茹華    │98年9 月27日，│乙○○共同販賣第一級毒│扣案之UTEC牌│
│    │0000000000│臺南縣佳里鎮麥│品，累犯，處有期徒刑柒│行動電話壹支│
│    │          │當勞附近某處，│年捌月。              │（含00000000│
│    │通聯編號：│販賣第一級毒品│                      │28號SIM 卡壹│
│    │51,52     │海洛因1 千元。│                      │張）沒收；未│
│    │          │              │                      │扣案之販賣第│
│    │          │              │                      │一級毒品所得│
│    │          │              │                      │財物新臺幣壹│
│    │          │              │                      │仟元，應與共│
│    │          │              │                      │同正犯甲○○│
│    │          │              │                      │連帶沒收，如│
│    │          │              │                      │全部或一部不│
│    │          │              │                      │能沒收時，以│
│    │          │              │                      │其等財產連帶│
│    │          │              │                      │抵償之。    │
├──┼─────┼───────┼───────────┼──────┤
│02  │張茹華    │98年9 月28日，│乙○○共同販賣第一級毒│扣案之UTEC牌│
│    │0000000000│臺南縣佳里鎮麥│品，累犯，處有期徒刑柒│行動電話壹支│
│    │          │當勞附近某處，│年捌月。              │（含00000000│
│    │通聯編號：│販賣第一級毒品│                      │28號SIM 卡壹│
│    │125,126   │海洛因1 千元。│                      │張）沒收；未│
│    │          │              │                      │扣案之販賣第│
│    │          │              │                      │一級毒品所得│
│    │          │              │                      │財物新臺幣壹│
│    │          │              │                      │仟元，應與共│
│    │          │              │                      │同正犯甲○○│
│    │          │              │                      │連帶沒收，如│
│    │          │              │                      │全部或一部不│
│    │          │              │                      │能沒收時，以│
│    │          │              │                      │其等財產連帶│
│    │          │              │                      │抵償之。    │
├──┼─────┼───────┼───────────┼──────┤
│03  │張茹華    │98年9 月29日，│乙○○共同販賣第一級毒│扣案之UTEC牌│
│    │0000000000│臺南縣佳里鎮麥│品，累犯，處有期徒刑柒│行動電話壹支│
│    │          │當勞附近某處，│年捌月。              │（含00000000│
│    │通聯編號：│販賣第一級毒品│                      │28號SIM 卡壹│
│    │164       │海洛因1 千元。│                      │張）沒收；未│
│    │          │              │                      │扣案之販賣第│
│    │          │              │                      │一級毒品所得│
│    │          │              │                      │財物新臺幣壹│
│    │          │              │                      │仟元，應與共│
│    │          │              │                      │同正犯甲○○│
│    │          │              │                      │連帶沒收，如│
│    │          │              │                      │全部或一部不│
│    │          │              │                      │能沒收時，以│
│    │          │              │                      │其等財產連帶│
│    │          │              │                      │抵償之。    │
├──┼─────┼───────┼───────────┼──────┤
│04  │張茹華    │98年9 月30日，│乙○○共同販賣第一級毒│扣案之UTEC牌│
│    │0000000000│臺南縣佳里鎮麥│品，累犯，處有期徒刑柒│行動電話壹支│
│    │          │當勞附近某處，│年捌月。              │（含00000000│
│    │通聯編號：│販賣第一級毒品│                      │28號SIM 卡壹│
│    │188       │海洛因1 千元。│                      │張）沒收；未│
│    │          │              │                      │扣案之販賣第│
│    │          │              │                      │一級毒品所得│
│    │          │              │                      │財物新臺幣壹│
│    │          │              │                      │仟元，應與共│
│    │          │              │                      │同正犯甲○○│
│    │          │              │                      │連帶沒收，如│
│    │          │              │                      │全部或一部不│
│    │          │              │                      │能沒收時，以│
│    │          │              │                      │其等財產連帶│
│    │          │              │                      │抵償之。    │
├──┼─────┼───────┼───────────┼──────┤
│05  │張茹華    │98年10月1 日，│乙○○共同販賣第一級毒│扣案之UTEC牌│
│    │0000000000│臺南縣佳里鎮麥│品，累犯，處有期徒刑柒│行動電話壹支│
│    │          │當勞附近某處，│年捌月。              │（含00000000│
│    │通聯編號：│販賣第一級毒品│                      │28號SIM 卡壹│
│    │238,239,24│海洛因1 千元。│                      │張）沒收；未│
│    │2,244,246 │              │                      │扣案之販賣第│
│    │          │              │                      │一級毒品所得│
│    │          │              │                      │財物新臺幣壹│
│    │          │              │                      │仟元，應與共│
│    │          │              │                      │同正犯甲○○│
│    │          │              │                      │連帶沒收，如│
│    │          │              │                      │全部或一部不│
│    │          │              │                      │能沒收時，以│
│    │          │              │                      │其等財產連帶│
│    │          │              │                      │抵償之。    │
├──┼─────┼───────┼───────────┼──────┤
│06  │張茹華    │98年10月2 日，│乙○○共同販賣第一級毒│扣案之UTEC牌│
│    │0000000000│臺南縣佳里鎮麥│品，累犯，處有期徒刑柒│行動電話壹支│
│    │          │當勞附近某處，│年捌月。              │（含00000000│
│    │通聯編號：│販賣第一級毒品│                      │28號SIM 卡壹│
│    │266,273,27│海洛因1 千元。│                      │張）沒收；未│
│    │4,276     │              │                      │扣案之販賣第│
│    │          │              │                      │一級毒品所得│
│    │          │              │                      │財物新臺幣壹│
│    │          │              │                      │仟元，應與共│
│    │          │              │                      │同正犯甲○○│
│    │          │              │                      │連帶沒收，如│
│    │          │              │                      │全部或一部不│
│    │          │              │                      │能沒收時，以│
│    │          │              │                      │其等財產連帶│
│    │          │              │                      │抵償之。    │
├──┼─────┼───────┼───────────┼──────┤
│07  │張茹華    │98年10月3 日，│乙○○共同販賣第一級毒│扣案之UTEC牌│
│    │0000000000│臺南縣佳里鎮麥│品，累犯，處有期徒刑柒│行動電話壹支│
│    │          │當勞附近某處，│年捌月。              │（含00000000│
│    │通聯編號：│販賣第一級毒品│                      │28號SIM 卡壹│
│    │313       │海洛因1 千元。│                      │張）沒收；未│
│    │          │              │                      │扣案之販賣第│
│    │          │              │                      │一級毒品所得│
│    │          │              │                      │財物新臺幣壹│
│    │          │              │                      │仟元，應與共│
│    │          │              │                      │同正犯甲○○│
│    │          │              │                      │連帶沒收，如│
│    │          │              │                      │全部或一部不│
│    │          │              │                      │能沒收時，以│
│    │          │              │                      │其等財產連帶│
│    │          │              │                      │抵償之。    │
├──┼─────┼───────┼───────────┼──────┤
│08  │朱月娥    │98年9 月27日，│乙○○共同販賣第一級毒│扣案之UTEC牌│
│    │0000000000│臺南縣佳里鎮佳│品，累犯，處有期徒刑柒│行動電話壹支│
│    │          │興里408 號附近│年捌月。              │（含00000000│
│    │通聯編號：│某處，販賣第一│                      │28號SIM 卡壹│
│    │40-44     │級海洛因1 千元│                      │張）沒收；未│
│    │          │。            │                      │扣案之販賣第│
│    │          │              │                      │一級毒品所得│
│    │          │              │                      │財物新臺幣壹│
│    │          │              │                      │仟元，應與共│
│    │          │              │                      │同正犯甲○○│
│    │          │              │                      │連帶沒收，如│
│    │          │              │                      │全部或一部不│
│    │          │              │                      │能沒收時，以│
│    │          │              │                      │其等財產連帶│
│    │          │              │                      │抵償之。    │
├──┼─────┼───────┼───────────┼──────┤
│09  │朱月娥    │98年9 月29日，│乙○○共同販賣第一級毒│扣案之UTEC牌│
│    │0000000000│臺南縣佳里鎮佳│品，累犯，處有期徒刑柒│行動電話壹支│
│    │          │興里408 號附近│年捌月。              │（含00000000│
│    │通聯編號：│某處，販賣第一│                      │28號SIM 卡壹│
│    │154-159,16│級海洛因1 千元│                      │張）沒收；未│
│    │1,162     │。            │                      │扣案之販賣第│
│    │          │              │                      │一級毒品所得│
│    │          │              │                      │財物新臺幣壹│
│    │          │              │                      │仟元，應與共│
│    │          │              │                      │同正犯甲○○│
│    │          │              │                      │連帶沒收，如│
│    │          │              │                      │全部或一部不│
│    │          │              │                      │能沒收時，以│
│    │          │              │                      │其等財產連帶│
│    │          │              │                      │抵償之。    │
├──┼─────┼───────┼───────────┼──────┤
│ 10 │朱月娥    │98年10月1 日，│乙○○共同販賣第一級毒│扣案之UTEC牌│
│    │0000000000│臺南縣佳里鎮佳│品，累犯，處有期徒刑柒│行動電話壹支│
│    │          │興里408 號附近│年捌月。              │（含00000000│
│    │通聯編號：│某處，販賣第一│                      │28號SIM 卡壹│
│    │228,229,23│級海洛因1 千元│                      │張）沒收；未│
│    │1         │。            │                      │扣案之販賣第│
│    │          │              │                      │一級毒品所得│
│    │          │              │                      │財物新臺幣壹│
│    │          │              │                      │仟元，應與共│
│    │          │              │                      │同正犯甲○○│
│    │          │              │                      │連帶沒收，如│
│    │          │              │                      │全部或一部不│
│    │          │              │                      │能沒收時，以│
│    │          │              │                      │其等財產連帶│
│    │          │              │                      │抵償之。    │
├──┼─────┼───────┼───────────┼──────┤
│ 11 │朱月娥    │起訴事實：98年│無罪。                │空白。      │
│    │0000000000│10月3 日，在臺│                      │            │
│    │          │南縣佳里鎮佳興│                      │            │
│    │          │里408 號附近某│                      │            │
│    │          │處，販賣第一級│                      │            │
│    │          │海洛因1 千元至│                      │            │
│    │          │2千元。       │                      │            │
├──┼─────┼───────┼───────────┼──────┤
│ 12 │朱月娥    │98年10月4 日，│乙○○共同販賣第一級毒│扣案之UTEC牌│
│    │0000000000│在臺南縣佳里鎮│品，累犯，處有期徒刑柒│行動電話壹支│
│    │          │佳興里408 號附│年捌月。              │（含00000000│
│    │通聯編號：│近某處，販賣第│                      │28號SIM 卡壹│
│    │318-320   │一級海洛因500 │                      │張）沒收；扣│
│    │          │元。          │                      │案之販賣第一│
│    │          │              │                      │級毒品所得財│
│    │          │              │                      │物新臺幣伍佰│
│    │          │              │                      │元沒收。    │
├──┼─────┼───────┼───────────┼──────┤
│ 13 │陳勝裕    │98年9 月27日，│乙○○共同販賣第一級毒│扣案之UTEC牌│
│    │0000000000│臺南縣麻豆鎮埤│品，累犯，處有期徒刑柒│行動電話壹支│
│    │          │頭里附近某處，│年捌月。              │（含00000000│
│    │通聯編號：│販賣第一級毒品│                      │28號SIM 卡壹│
│    │12-17     │海洛因500 元。│                      │張）沒收；未│
│    │          │              │                      │扣案之販賣第│
│    │          │              │                      │一級毒品所得│
│    │          │              │                      │財物新臺幣伍│
│    │          │              │                      │佰元，應與共│
│    │          │              │                      │同正犯甲○○│
│    │          │              │                      │連帶沒收，如│
│    │          │              │                      │全部或一部不│
│    │          │              │                      │能沒收時，以│
│    │          │              │                      │其等財產連帶│
│    │          │              │                      │抵償之。    │
├──┼─────┼───────┼───────────┼──────┤
│ 14 │陳勝裕    │98年9 月28日，│乙○○共同販賣第一級毒│扣案之UTEC牌│
│    │0000000000│臺南縣麻豆鎮埤│品，累犯，處有期徒刑柒│行動電話壹支│
│    │          │頭里附近某處，│年捌月。              │（含00000000│
│    │通聯編號：│販賣第一級毒品│                      │28號SIM 卡壹│
│    │96-102    │海洛因500 元。│                      │張）沒收；未│
│    │          │              │                      │扣案之販賣第│
│    │          │              │                      │一級毒品所得│
│    │          │              │                      │財物新臺幣伍│
│    │          │              │                      │佰元，應與共│
│    │          │              │                      │同正犯甲○○│
│    │          │              │                      │連帶沒收，如│
│    │          │              │                      │全部或一部不│
│    │          │              │                      │能沒收時，以│
│    │          │              │                      │其等財產連帶│
│    │          │              │                      │抵償之。    │
├──┼─────┼───────┼───────────┼──────┤
│ 15 │陳勝裕    │98年9 月30日，│乙○○共同販賣第一級毒│扣案之UTEC牌│
│    │0000000000│臺南縣麻豆鎮埤│品，累犯，處有期徒刑柒│行動電話壹支│
│    │          │頭里附近某處，│年捌月。              │（含00000000│
│    │通聯編號：│販賣第一級毒品│                      │28號SIM 卡壹│
│    │208,209   │海洛因500元。 │                      │張）沒收；未│
│    │          │              │                      │扣案之販賣第│
│    │          │              │                      │一級毒品所得│
│    │          │              │                      │財物新臺幣伍│
│    │          │              │                      │佰元，應與共│
│    │          │              │                      │同正犯甲○○│
│    │          │              │                      │連帶沒收，如│
│    │          │              │                      │全部或一部不│
│    │          │              │                      │能沒收時，以│
│    │          │              │                      │其等財產連帶│
│    │          │              │                      │抵償之。    │
├──┼─────┼───────┼───────────┼──────┤
│ 16 │陳勝裕    │98年10月1 日，│乙○○共同販賣第一級毒│扣案之UTEC牌│
│    │0000000000│臺南縣麻豆鎮埤│品，累犯，處有期徒刑柒│行動電話壹支│
│    │          │頭里附近某處，│年捌月。              │（含00000000│
│    │通聯編號：│販賣第一級毒品│                      │28號SIM 卡壹│
│    │243,245   │海洛因500 元。│                      │張）沒收；未│
│    │          │              │                      │扣案之販賣第│
│    │          │              │                      │一級毒品所得│
│    │          │              │                      │財物新臺幣伍│
│    │          │              │                      │佰元，應與共│
│    │          │              │                      │同正犯甲○○│
│    │          │              │                      │連帶沒收，如│
│    │          │              │                      │全部或一部不│
│    │          │              │                      │能沒收時，以│
│    │          │              │                      │其等財產連帶│
│    │          │              │                      │抵償之。    │
├──┼─────┼───────┼───────────┼──────┤
│ 17 │黃通入    │98年9月27日至3│乙○○共同販賣第一級毒│扣案之第一級│
│    │0000000000│0 日間某日，在│品，累犯，處有期徒刑柒│毒品海洛因（│
│    │          │臺南縣將軍鄉漚│年捌月。              │驗後合計淨重│
│    │通聯編號：│汪村某處，販賣│                      │為零點玖捌公│
│    │25-28     │第一級毒品海洛│                      │克）沒收銷燬│
│    │          │因1 千元。    │                      │；盛裝前揭毒│
│    │          │              │                      │品之空包裝袋│
│    │          │              │                      │共拾參個、UT│
│    │          │              │                      │EC牌行動電話│
│    │          │              │                      │壹支（含0981│
│    │          │              │                      │435728號門號│
│    │          │              │                      │SIM 卡壹張）│
│    │          │              │                      │、紙條共貳拾│
│    │          │              │                      │柒張，均沒收│
│    │          │              │                      │。未扣案之販│
│    │          │              │                      │賣第一級毒品│
│    │          │              │                      │所得財物新臺│
│    │          │              │                      │幣壹仟元，應│
│    │          │              │                      │與共同正犯陳│
│    │          │              │                      │能興連帶沒收│
│    │          │              │                      │，如全部或一│
│    │          │              │                      │部不能沒收時│
│    │          │              │                      │，以其等財產│
│    │          │              │                      │連帶抵償之。│
└──┴─────┴───────┴───────────┴──────┘

司法院資訊處製作；財團法人民間司法改革基金會備份。
